# 执行新准则的二酒店，装修费如何核算，陈版？

提问人：呼叫帮助 时间：2010-03-10 18:01:48
一酒店在 07 年至 08 年对自动有的房产进行了装修，费用全部计入了成本；另外一酒店在 08 年进行了装修，房产也是自有但费用却全部进入了费用；请问对自有的房产进行装修，到底放在哪个科目核算最准确？ 按企业会计制度对装修单独确认为固定资产，在其本身的可使用年限和两次装修的间隔期间按孰短原则确定摊销年限。要新准已实行的情况下，企业会计制度已不再执行，所以已执行新准则的二酒店，装修费资本化还是费用化，陈版？

回答人：chenyiwei
回复 沙发 z239239 的帖子基本上可以如你所述的理解。个人理解新旧准则下仅仅是报表列报项目不同，核算的基本原则还是一致的。